【裁判字號】    97,訴,2074
【裁判日期】    970620
【裁判案由】    毒品危害防制條例
【裁判全文】
臺灣板橋地方法院刑事判決              97年度訴字第2074號
公  訴  人  臺灣板橋地方法院檢察署檢察官
被      告  甲○○
上列被告因毒品危害防制條例案件，經檢察官提起公訴（97年度
毒偵字第1965號、97年度毒偵字第2406號），被告於本院準備程
序進行中就被訴事實為有罪之陳述，並聽取當事人之意見後，經
本院合議庭裁定由受命法官獨任進行簡式審判程序，並判決如下
：
    主  文
甲○○施用第一級毒品，累犯，處有期徒刑捌月；又施用第一級
毒品，累犯，處有期徒刑玖月，扣案之第一級毒品海洛因壹包（
驗餘淨重零點壹貳貳貳公克）沒收銷燬；又施用第二級毒品，累
犯，處有期徒刑伍月。應執行有期徒刑壹年陸月，扣案之第一級
毒品海洛因壹包（驗餘淨重零點壹貳貳貳公克）沒收銷燬。
    事  實
一、甲○○前因施用毒品案件，經本院以92年度毒聲字第1248號
    裁定送勒戒處所施以觀察勒戒，因認有繼續施用毒品之傾向
    ，又經本院以92年度毒聲字第1512號裁定，令入戒治處所施
    以強制戒治，嗣經本院以92年度毒聲字第3565號裁定停止戒
    治，所餘戒治期間付保護管束，於民國93年5 月14日保護管
    束期滿執行完畢，並由臺灣板橋地方法院檢察署檢察官以93
    年度戒毒偵字第257 號、93年度毒偵字第2086號為不起訴處
    分確定。又甲○○復於94年間因施用第一級、第二級毒品案
    件，經本院以95年度訴字第1671號判處有期徒刑7 月、3 月
    ，並定應執行刑為有期徒刑8 月確定，甫於96年5 月21日縮
    刑期滿執行完畢（於96年5 月22日出監，再犯本罪已構成累
    犯）。
二、詎甲○○仍未知悔改，亦未能戒除毒癮，分別於下列時地施
    用第一級毒品、第二級毒品：
（一）、於96年12月21日13時許，在臺北縣樹林市○○路190號
        台汽機料場內，將海洛因摻水後，再以注射針筒注射第
        一級毒品海洛因於左手臂，施用第一級毒品海洛因1 次
        （注射針筒於使用後業已丟棄滅失）。嗣經警於96年12
        月21日18時許在臺北縣樹林市○○路190 號因竊盜案查
        獲甲○○，並於翌（22）日14時27分許對甲○○實施採
        尿後，其尿液檢體呈鴉片類嗎啡陽性反應，而查悉上情
        。
（二）、於97年2 月19日某時（起訴書誤載為2 月15日，業經蒞
        庭公訴檢察官於本院審理時更正），在臺北縣樹林市○
        ○街21號住處，將第二級毒品甲基安非他命放置於玻璃
        球內，再以打火機點火燒烤，施用第二級毒品甲基安非
        他命1 次（玻璃球吸食器於使用後業已丟棄）；復於97
        年2 月20日15時許，在臺北縣樹林市○○街21號住處，
        將海洛因摻水後，再以注射針筒注射第一級毒品海洛因
        於左手臂，施用第一級毒品海洛因1 次（注射針筒於使
        用後業已丟棄滅失）。嗣於97年2 月21日15時許在臺北
        縣樹林市○○街178 號前經警查獲，並扣得甲○○所有
        供施用之第一級毒品海洛因1 包（淨重0.1240公克），
        另將其尿液檢體送檢驗結果，呈鴉片類嗎啡陽性及安非
        他命類甲基安非他命陽性反應，而查悉上情。
三、案經臺北縣政府警察局樹林分局報告臺灣板橋地方法院檢察
    署檢察官偵查起訴。
    理  由
一、上開事實，業據被告甲○○於本院準備程序及審理時供承不
    諱；又被告於如事實欄第二段所述（一）、（二）時地經警
    查獲後採尿檢驗結果，所採尿液分別含有鴉片類嗎啡、安非
    他命類甲基安非他命陽性反應一節，此有臺北縣政府警察局
    樹林分局毒品危害防制條例被移送者姓名暨代碼對照表（編
    號：H00000000 、J0000000）、台灣檢驗科技股份有限公司
    濫用藥物尿液檢驗報告各2 紙在卷足憑（97年毒偵字第1965
    號偵查卷第8 頁、第10頁；97年毒偵字第2406號偵查卷第28
    頁、第31頁）。又如事實欄第二段（二）所述，經警扣得之
    白色粉末1 包，經送檢驗結果確含有第一級毒品海洛因陽性
    反應，淨重為0.1240公克，因鑑驗取樣0.0018公克，剩餘
    0.1222公克等情，有扣押物品目錄表與交通部民用航空局醫
    務中心97年3 月12日航藥鑑字第0971362 號鑑定書各1 紙及
    採證照片2 幀各在卷可稽（97年毒偵字第2406號偵查卷第12
    頁、第15頁、第29頁）。綜上調查，本件事證明確，被告犯
    行應堪認定。
二、核被告甲○○所為，係犯毒品危害防制條例第10條第1 項、
    第2 項之施用第一級、第二級毒品罪；被告持有海洛因、甲
    基安非他命犯行，各為施用之高度行為所吸收，均不另論罪
    。查被告有如事實欄第一段所載之犯罪科刑執行紀錄，有臺
    灣高等法院被告前案紀錄表在卷為憑，被告於上開有期徒刑
    執行完畢後，5 年內再犯本件有期徒刑以上之上揭各罪，均
    為累犯，各應依刑法第47條第1 項累犯之規定加重其刑。被
    告所為上開2 次施用第一級毒品及1 次施用第二級毒品犯行
    ，行為互殊且施用時間亦有不同，顯係基於個別之犯意，應
    依數罪併罰規定，予以分論併罰。爰審酌被告曾有施用毒品
    案件前科，其業經觀察勒戒及刑事判決之處遇，其仍未戒斷
    其施用毒品之惡習，竟再犯本件施用毒品甲基安非他命與海
    洛因犯行，顯見其不思悔改，兼衡其犯後業已坦承犯行，態
    度良好等一切情狀，分別就其3 次施用毒品犯行各量處如主
    文所示之刑，並定其應執行之刑，以資懲儆。
三、扣案之第一級毒品海洛因1 包（驗餘淨重0.1222公克），係
    查獲之毒品，應依毒品危害防制條例第18條第1 項前段規定
    宣告沒收銷燬。
據上論斷，應依刑事訴訟法第299條第1項前段、第273條之1第1
項、毒品危害防制條例第10條第1項、第2項、第18條第1項前段
，刑法第11條前段、第47條第1項、第51條第5款，判決如主文。
本案經檢察官連思藩到庭執行職務。
中    華    民    國    97    年    6     月    20    日
                  刑事第二庭  法  官 陳坤地
上列正本證明與原本無異。
如不服本判決，應於送達後十日內敘明上訴理由，向本院提出上
訴狀。
                              書記官 林壯隆
中    華    民    國    97    年    6     月    23    日
附錄本案論罪科刑法條全文：
毒品危害防制條例第10條
施用第一級毒品者，處 6 月以上 5 年以下有期徒刑。
施用第二級毒品者，處 3 年以下有期徒刑。


司法院資訊處製作；財團法人民間司法改革基金會備份。
